【裁判字號】    95,建小上,2
【裁判日期】    950307
【裁判案由】    返還工程款
【裁判全文】
臺灣臺北地方法院民事裁定             95年度建小上字第2號
上  訴  人  甲○○
被  上訴人  丙○○
            乙○○
上列當事人間返還工程款事件，上訴人對於中華民國九十四年十
二月十九日本院第臺北簡易庭九十四年度北建小字第十四號第一
審判決提起上訴，本院裁定如下：
    主  文
上訴駁回。
第二審訴訟費用新台幣壹仟伍佰元由上訴人負擔。
    理  由
一、按按對於小額程序第一審裁判之上訴或抗告，非以其違背法
    令為理由，不得為之；上訴狀內應記載上訴理由，表明下列
    各款事項︰一、原判決所違背之法令及其具體內容。二、依
    訴訟資料可認為原判決有違背法令之具體事實，民事訴訟法
    第436條之24第2項、第436條之25定有明文。又按對於小額
    程序之第一審裁判提起上訴時，如係以第一審判決有不適用
    法規或適用法規不當為上訴理由時，其上訴狀或理由書應有
    具體之指摘，並揭示該法規之條項或其內容，若係成文法以
    外之法則，應揭示該法則之旨趣，其為經驗法則、證據法則
    者，亦應具體指摘揭示該經驗法則或證據法則，倘為司法院
    解釋或本院之判決，則應揭示該判解之字號或其內容，上訴
    狀或理由書如未依此項方法表明者，即難認為已對小額程序
    之第一審判決之違背法令有具體之指摘，其上訴自難認為合
    法，最高法院71年台上字第314號及70年度台上字第720號判
    例參照。再按為貫徹小額程序之簡速性，避免因上訴或抗告
    費時，不符訴訟利益，小額事件之裁判原則上宜於第一審確
    定，惟第一審裁判如有違背法令情事者，為保障當事人權益
    ，自應許其上訴或抗告於第二審，故明定對於小額程序之第
    一審裁判，非以其違背法令為理由，不得上訴或抗告，從而
    如仍為上訴，即屬上訴不合程式，第二審法院應依同法第43
    6條之32第2項準用第444條第1項以裁定駁回之。
二、上訴人上訴意旨略以：
（一）被上訴人親自察看房間內壁癌情形，認為係外牆透潮濕氣
      牆內，故房間內產生壁癌、粉刷脫情形及白毛結晶體，要
      有效改善必需從外牆做防水工作，使水氣不再透入經牆壁
      進入屋內，致生壁癌，並當場言明工料費新台幣（下同）
      18,000元，並立下字據保固三年，三年內如房間內再滲水
      潮濕產生壁癌，他負責免費維修，絕不食言，並願立下字
      據，此係被上訴人自己開出之施工內容，18,000元工料費
      亦是被上訴人同意的，惟被上訴人反悔辯稱伊做外牆防水
      ，內牆壁癌要另外找人修繕。如果內牆沒壁癌，伊外牆何
      必要他做防水工作，被上訴人之辭不足採信。被上訴人雖
      辯稱三年外牆保證不漏水，但伊完工後立下字據係保固三
      年內如再滲水潮濕「房間內」，並非寫明「外牆」，況房
      間內「壁癌」始終未見改善，如外牆沒有透潮，何以房間
      內壁癌依舊存在。
（二）第一審判決中乙、實體方面：四、…「原告自陳若要修理
      壁癌市場行情需20萬元」，殊不知施工內容不同價碼相差
      懸殊，如果外牆搭鷹架，牆壁原先「洗石子」全部清除，
      從新粉光，做防水，再貼磁磚，絕對不是被上訴人兩人半
      天不到就可以完成的工作，當然價碼相差懸殊。事實上，
      被上訴人是用防水膠質滲入「松香水」稀釋，被上訴人兩
      人半天不到就刷完，被上訴人只有刷一遍，並非兩遍，且
      當時曾問被上訴人有無裂縫？被上訴人回答沒有，現在又
      辯稱他已將裂縫填補起來，被上訴人之詞顯係狡辯。上訴
      人最近找數家防水防壁癌承做工人察看，皆認為上訴人受
      騙，防水膠滲入「松香水」稀釋塗外牆處理壁癌問題，根
      本無效，工料費18,000元只是敷衍而已，被上訴人存心欺
      騙。
（三）第一審判決中乙、實體方面：一、原告主張…「壁癌很難
      修好，原告曾委託他人修理數次均未能修好」等語，上訴
      人並未在庭上如此說過。事實上，上訴人從未找人做過外
      牆防水工作，內牆透潮滲入水氣致生壁癌部份，以往都是
      上訴人自己處理。
（四）並聲明：原判決廢棄。
三、經查，本件上訴人對小額事件提起第二審上訴，核其訴狀所
    載，僅就原審認定事實、取捨證據任加指摘，並未具體指出
    原判決違背何等法令，故依首開規定、判例意旨及說明，其
    上訴即難認為合法，應予駁回。
四、依民事訴訟法第436條之36第2項、第444條第1項前段、第95
    條、第78條，裁定如主文
中    華    民    國    95    年    3     月    7     日
                 民事第二庭    審判長法  官  鄭純惠
                                     法  官  蕭胤瑮
                                     法  官  黃雯惠
以上正本係照原本作成。
本裁定不得抗告。
中    華    民    國    95    年    3     月    7     日
                                     書記官  林玗倩


司法院資訊處製作；財團法人民間司法改革基金會備份。
